

Contacto

Díaz Velez 1607, Vicente López

11 5101-9149

ncosta981@gmail.com

Idiomas

Español (Nativo)

Inglés

100%

Skills

Paquete Office

Adobe Photoshop

Sony Vegas (Edición de audio y video)

PSEINT

50%

C++

Funciones

Estructura de decisión

Vectores

Cadena de caracteres

Ciclo exacto, nexacto y combinado

Matrices

Punteros

Structs

Clases

Programación web

HTML

CSS

JavaScript

Nicolás Costa

DNI: 42.933.349

Perfil

Tengo 20 años de edad, soy autoexigente, comprometido, crítico y detallista. Me considero una persona activa, persistente y creativa, con gran capacidad para trabajar en equipo. Actualmente estoy cursando todos mis estudios en la UTN, por lo que busco la posibilidad de seguir nutriéndome en el ámbito laboral, generando experiencias positivas tanto con los clientes como con quienes vayan a ser mis compañeros.

Educación

PROGRAMACIÓN

UTN FRGP (PACHECO)

Cursando segundo cuatrimestre Tecnicatura Superior en Programación, UTN FRGP (Pacheco).

PRIMARIO Y SECUNDARIO (OLIVOS)

LEARNING

Colegio Learning proyecto integral (1° a 4° año inclusive) Programa de tutoría superior en proyecto Learning asistiendo y tutelando desempeño de adolescentes ingresantes a 3° año.

SECUNDARIO

SAN LADISLAO (MARTÍNEZ)

Colegio San Ladislao (5° a 6° año inclusive). Título de bachiller en comunicación (graduado en al ciclo lectivo 2018)

Experiencia laboral

EMPRENDIMIENTO

IMPRESIONES 3D

2020 - ACTUALIDAD | TRESDÉ

Emprendimiento personal, productos diseñados y realizados con impresión 3D, utilizando material biodegradable. Además, manejo de redes sociales como Instagram y Facebook para comunicación y ventas.

ADMINISTRATIVO

2018 - 2019

| ESTUDIO COSTA & ASOCIADOS

Tareas de archivo en carpetas de clientes diferenciando comprobantes comerciales y boletas impositivas. Confección de boletas de pago sindicales de clientes con sus respectivos sistemas de generación. Cobranzas telefónicas y personales en efectivo o cheque. Tareas de cadetería y presentación de trámites municipales, en AFIP y oficinas de IIBB según jurisdicción. Carga y recepción de comprobantes.

ATENCIÓN AL CLIENTE

2016 - 2017

BUENA BIRRA SOCIAL CLUB

Atención al cliente como mesero y también en eventos multitudinarios. Auxiliar de producción para la producción de cerveza. Recepción de proveedores, controles de descargo y stock. Cobranzas telefónicas a clientes con cuenta corriente.